【裁判字號】    97,審訴,790
【裁判日期】    970430
【裁判案由】    毒品危害防制條例
【裁判全文】
臺灣桃園地方法院刑事判決             97年度審訴字第790號
公  訴  人  臺灣桃園地方法院檢察署檢察官
被      告  甲○○
指定辯護人  本院公設辯護人  陳瑞明
上列被告因違反毒品危害防制條例案件，經檢察官提起公訴（97
年度毒偵字第357 號），嗣被告於準備程序進行中為有罪之陳述
，經本院合議庭裁定由受命法官獨任進行簡式審判程序後，聲請
改依協商程序而為判決，本院判決如下：
    主  文
甲○○施用第一級毒品，累犯，處有期徒刑捌月；又施用第二級
毒品，累犯，處有期徒刑肆月。應執行有期徒刑拾壹月。
    事實及理由
一、本件被告所犯係死刑、無期徒刑或最輕本刑為三年以上有期
    徒刑以外之罪，其於準備程序中就被訴事實為有罪之陳述，
    經本院告知簡式審判程序之旨，並聽取公訴人、被告及辯護
    人之意見後，爰依刑事訴訟法第273 條之1 第1 項規定合議
    裁定由受命法官獨任進行簡式審判程序。
二、被告甲○○前有違反廢止前麻醉藥品管理條例、藥事法、廢
    止前肅清煙毒條例、毒品危害防制條例、竊盜、贓物、偽造
    文書等前科，其中於民國89年間，因違反毒品危害防制條例
    案件，經本院以89年度訴字第1004號判決判處有期徒刑8 月
    確定；又於90年間，因違反毒品危害防制條例案件，經本院
    以90年度訴字第2184號判決判處有期徒刑1 年確定；復於90
    年間，因贓物案件，經本院以91年度訴字第149 號判決判處
    有期徒刑3 月確定，上開3 罪經接續執行，於93年1 月20日
    縮短刑期假釋出監並付保護管束，至93年7 月5 日保護管束
    期滿，假釋未經撤銷，視為執行完畢（構成累犯）。
三、另被告曾於87年間，因施用毒品案件，經本院以87年度毒聲
    字第2599號裁定送觀察、勒戒後，認有繼續施用毒品傾向，
    再經本院以87年毒聲字第3043號裁定令入戒治處所施以強制
    戒治，嗣因前揭強制戒治屆滿3 月，其成效經評定合格，經
    本院以88年度毒聲字第2017號裁定停止戒治，所餘戒治期間
    付保護管束，於88年4 月22日出所，迄至88年11月30日保護
    管束期滿，由臺灣桃園地方法院檢察署檢察官檢察官於88年
    12月8 日以88年度戒偵字第255 號為不起訴處分確定。又於
    89年間，因施用毒品案件，經本院以89年度毒聲字第3121號
    裁定令入戒治處所施以強制戒治，於90年2 月21日停止戒治
    付保護管束，本次犯行並經本院以89年度訴字第1004號判決
    判處有期徒刑8 月確定。再於90年間，因施用毒品案件，經
    本院以90年度毒聲字第3844號裁定令入戒治處所施以強制戒
    治，於91年9 月9 日執行完畢釋放出所，本次犯行並經本院
    以90年度訴字第2184號判決判處有期徒刑1 年確定。嗣後又
    於上揭強制戒治執行完畢釋放後5 年內，於93年間，因施用
    毒品案件，經本院以93年度訴字第2114號判決判處有期徒刑
    8 月確定。另於94年間，因施用毒品案件，經本院以94年度
    訴字第1150號判決判處應執行有期徒刑1 年6 月確定。詎仍
    未戒除毒癮，明知海洛因、安非他命為毒品危害防制條例第
    2 條第2 項第1 款、第2 款所規定之第一、二級毒品，不得
    非法持有、施用，竟基於施用第一級毒品海洛因之犯意，於
    96年10月12日某時，在桃園縣平鎮市○○路304 巷19號住處
    內，施用第一級毒品海洛因1 次；另竟基於施用第二級毒品
    安非他命之犯意，於同日某時，在上址，以將安非他命置於
    玻璃球吸食器內，以火燒烤吸食其產生煙霧方式，施用第二
    級毒品安非他命1 次。嗣於96年10月14日13時許，在桃園縣
    平鎮市○○路123 號平鎮分局因有毒品前科為警採尿查獲，
    始悉上情。案經桃園縣政府警察局平鎮分局報請臺灣桃園地
    方法院檢察署檢察官偵查起訴。
四、證據名稱：
    (一)被告於本院準備程序中之自白。
    (二)台灣檢驗科技股份有限公司濫用藥物尿液檢驗報告暨桃園
      縣政府警察局平鎮分局被採尿人姓名編號對照表各1 份附
      卷可稽。
五、本件經檢察官與被告於審判外達成協商之合意且被告已認罪
    ，其合意內容為：就其施用第一級毒品部分，被告願受科刑
    範圍為有期徒刑8 月，就其施用第二級毒品部分，被告願受
    科刑範圍為有期徒刑4 月，應執行有期徒刑11月。經查，上
    開協商合意並無刑事訴訟法第455 條之4 第1 項所列情形之
    一，檢察官聲請改依協商程序而為判決，本院爰不經言詞辯
    論，於協商合意範圍內為協商判決，合予敘明。
六、應適用之法條：刑事訴訟法第273 條之1 第1 項、第455 條
    之4 第2 項、第455 條之8 ，毒品危害防制條例第10條第1
    項、第2 項，刑法第11條前段、第47條第1 項、第51條第5
    款。
七、本判決除有刑事訴訟法第455 條之4 第1 項第1 款、第2 款
    、第4 款、第6 款、第7 款所定情形之一，或違反同條第2
    項規定者外，不得上訴。
八、如不服本件判決，得自收受判決送達之日起10日內，向本院
    提出上訴書狀，上訴於第二審法院。
本案經檢察官鄭堤升到庭執行職務。
中    華    民    國    97    年    4     月    30    日
                  刑事庭    法  官  徐  培  元
以上正本證明與原本無異。
                            書記官  楊  美  慧
中    華    民    國    97    年    5     月    2     日
附錄論罪科刑依據之法條：
毒品危害防制條例第10條
施用第一級毒品者，處 6 月以上 5 年以下有期徒刑。
施用第二級毒品者，處 3 年以下有期徒刑。


司法院資訊處製作；財團法人民間司法改革基金會備份。
